# 请教各位同股不同价合并抵消处理

提问人：CP3 时间：2012-04-13 10:40:22
假设A公司出资 300 万收购B公司100%股权，B公司股本为 100 万 同日A公司及C公司同时对B公司增资，增资额分别为 100 万（其中 40万计入B公司资本公积）， 40 万，增资完成后A公司、C公司分别享有B公司80%、20%的股权。
请问A公司在编制合并报表时，因同股不同价产生的差异 8 万是否应该是冲A公司资本公积？
谢谢。

回答人：chenyiwei
要明确以下三点： 1 、A和C之间有无关联方关系？ 2 、A收购B的 100 ％股权和A、C分别对B增资这两个交易之间是否存在关联？即两者是否同时谈判确定、互为前提和条件的一揽子交易？还是互相独立的两项交易，一项交易的发生并不以另一项交易的发生为前提？
3 、后续增资的作价原则？为何A收购C的 100 ％股权的收购价为每股 3 元，但后续A公司增资价格为每股2.5元，而C公司的增资价格为每股 1 元？如何解释此处的价格差异？

回答人：chenyiwei
回复 CP3 的帖子
是否可以理解为：A通过非同一控制下企业合并取得B的控制权，后引入C作为管理团队。作为引入管理团队的一项条件，同意C低价增资B？
如果是这种情况，则C对B的低价增资可能包含股份支付因素（公允价值每股 3 元和C的入股价格每股 1 元之间的差额），需要考虑在A的合并报表层面是否需运用股份支付准则，即不能简单地将差额在A的合并报表层面全部作为权益性交易冲减资本公积。 如果涉及运用股份支付准则的，应当对引入C的相关协议条款进行综合分析，分析确定其中的授予日，以及各项可行权条件和非可行权条件，据此确定会计处理方案。